

## CONTACTO

- **\** 0412-0140894
- El Silencio, Caracas, Venezuela
- in www.linkedin.com/in/homermoncayo
- https://homerdeveloper.vercel.app

# **EDUCACIÓN**

2021 - Actualidad

6to semestre TSU Informática

Instituto Universitario Jesús Obrero

2016 - 2021

#### Secundaria

L.B.N 4 de Febrero

2015 - Actualidad

Cursos en plataformas online

Udemy, EDteam, Platzi, Linkedin Learn, Free Code Camp, etc...

# IDIOMAS

Español - Nativo Inglés - Nivel B1

# **HABILIDADES**

GIT	<del></del>
Laravel	<del></del>
NodeJS	<del></del>
NextJS	<b>─</b>
TypeScript	<del></del>
PHP	<del></del>
JavaScript	<del></del>
Wordpress	<del></del>
HTML/CSS	
MySQL	<del></del>
MongoDB	<del></del>
AWS	
Docker	<b>~</b>

# **HOMER MONCAYO**

#### DESARROLLADOR WEB

### **SOBRE MI**

Soy un desarrollador web autodidacta con amplia experiencia en la creación de soluciones digitales completas. Domino lenguajes como PHP y JavaScript, y tengo un fuerte enfoque en el uso de TypeScript para escribir código limpio, escalable y fácil de mantener. Además, tengo experiencia trabajando con plataformas como WordPress y frameworks modernos como Laravel y Next.js, los cuales utilizo para acelerar el desarrollo y optimizar el rendimiento de las aplicaciones.

## **EXPERIENCIA**

#### PROGRAMADOR FULLSTACK

Julio 2024 - Actualidad | Soluzionitech

- Colaboro en un sistema Saas que permite gestionar gimnasios.
   Desarrollado en NodeJS con Express usando AWS para subida de archivos, e implementado PWA para tener una app instalable en los teléfonos.
- Colaboro en el desarrollo de un Sistema de punto de ventas en Laravel completo, con cotizaciones, devoluciones, traslados, almacenes, integración con Whatsapp, etc...
- Modificación de sistemas existentes en Laravel.

#### PROGRAMADOR FULLSTACK

Marzo 2024 - Julio 2024 | Soluciones Tecnológicas Tepuy 21

- Desarrollo sistemas robustos y escalables con Laravel para pequeñas y grandes empresas.
- Desarrollo de REST API'S con PHP nativo e implementación con frameworks Frontend.

#### PROGRAMADOR WEB

2023 - 2024 | HI4AI Human Intelligence for Artificial Intelligence

 Programación y mantenimiento de bots inteligentes para extraer información publica en sitios web. Desarrollo de sistema para escraping utilizando NextJS y Prisma ORM.

## REFERENCIAS

Samuel Graterol Fluxel Code +58 424-2805116 samueldeveloper20@gmail.com

Nelly Moreno HI4AI | SOID ACADEMY +58 412-8248865 directanm@gmail.com Robinson Manuel Rysoft +51 961 865 852 robinsonyanez@gruporysoft.com

Ricardo Briceño Soluciones Tecnológicas Tepuy 21 +58 424-1943728 contacto@tepuy21.com